【裁判字號】    89,上訴,2319
【裁判日期】    891018
【裁判案由】    毒品危害防制條例
【裁判全文】
臺灣高等法院臺中分院刑事判決                  八十九年度上訴字第二三一九號
    上  訴  人
    即  被  告  乙○○
右上訴人因毒品危害防制條例案件，不服台灣彰化地方法院八十九年度訴字第八三四
號中華民國八十九年十月十八日第一審判決（起訴案號：台灣彰化地方法院檢察署八
十九年度偵字第三八八五號），提起上訴，本院判決如左：
      主  文
原判決撤銷。
乙○○連續施用第壹級毒品，累犯，處有期徒刑壹年；又連續施用第貳級毒品，累犯
，處有期徒刑陸月，應執行有期徒刑壹年肆月。
扣案之塑膠袋壹只、注射針筒壹支沒收；塑膠袋上殘留之甲基安非他命沒收銷燬之。
    事  實
一、乙○○前曾於民國八十五年間，因違反麻醉藥品管理條例案件，經法院判處有期
    徒刑三月、緩刑二年確定；又於八十七年間，因違反槍砲彈藥刀械管制條例案件
    ，經法院判處有期徒刑五月確定。嗣經撤銷前案之緩刑宣告，二罪接續執行，於
    八十九年二月十三日執行完畢。又於八十七年間因施用第一級毒品海洛因、第二
    級毒品甲基安非他命案件，經台灣彰化地方法院以八十七年毒聲字第二五○三號
    裁定強制戒治，復獲同院以八十八年毒聲字第二九四一號裁定停止戒治，所餘戒
    治期間，付保護管束，於八十八年十二月三十日保護管束期滿而未經撤銷，另由
    台灣彰化地方法院檢察署檢察官於八十九年一月廿七日以八十九年度戒毒偵字第
    八三號不起訴處分確定。但乙○○又分別於不起訴處分確定後五年內，基於施用
    毒品之概括犯意，自八十九年五月中旬起，至同年七月廿九日十三時二十分許，
    在其彰化縣溪湖鎮○○○街十九號二樓住處房內，以將第一級毒品海洛因摻於香
    煙內點燃吸食之方式，或以針筒注射之方式，連續施用第一級毒品海洛因，約一
    星期施用一次。又基於施用第二級毒品甲基安非他命之概括犯意，自八十九年五
    月中旬起至同年七月二十九日十三時二十分許，在上開處所，以玻璃管或鋁箔紙
    加熱之方式，連續施用第二級毒品甲基安非他命多次，約一星期吸用一次。嗣於
    同年月廿九日十三時二十分許，經員警查獲，在上開其住所之房內扣得其所有之
    甲基安非他命殘渣袋一個及供施用第一級毒品海洛因之注射針筒一支等物，始知
    上情。
二、案經彰化縣警察局溪湖分局移送臺灣彰化地方法院檢察署檢察官偵查起訴。
    理  由
一、訊據上訴人即被告乙○○（下稱被告）對其右揭犯罪事實坦承不諱，復有甲基安
    非他命殘渣袋一只、注射針筒一支等物扣案，可相佐證，而扣案之證物，經送法
    務部調查局鑑定後，確認空袋袋有甲基安非他命殘留，有該局出具之檢驗通知書
    一紙附卷可參；而被告被查獲時所採集之尿液，經送鑑定後，確呈嗎啡與甲基安
    非他命之陽性反應，亦有彰化衛生局之檢驗成績書一紙在卷可查。又被告前因施
    用毒品案件，經送強制戒治後交付保護管束，期滿未經撤銷保護管束，而經台灣
    彰化地方法院檢察署檢察官於八十九年一月廿七日以八十九年度戒毒偵字第八三
    號不起訴處分確定，另有不起訴處分書一份附卷足憑。是被告施用毒品之犯行事
    證明確，可以認定，應依法予以論科。
二、被告施用第一級毒品海洛因之犯行，核犯毒品危害防制條例第十條第一項之罪；
    被告施用第二級毒品甲基安非他命之罪，核犯同條例第十條第二項之罪。其施用
    毒品前持有毒品之犯行，應為其後施用毒品行為所吸收，不另論處。又其先後多
    次施用第一級與第二級毒品犯行，均時間緊接、構成要件相同，顯係基於概括犯
    意為之，皆應依連續犯之規定論以一罪。如事實欄所示未起訴部分之被告施用第
    一級與第二級毒品犯行，與起訴部分之犯行，有連續犯之裁判上一罪關係，亦為
    起訴效力所及，本院自應併予審判。被告所犯二罪間，犯意各別，行為互殊，應
    予分別論罪，合併處罰。另被告曾於八十五年間，因違反麻醉藥品管理條例案件
    ，經法院判處有期徒刑三月、緩刑二年確定；又於八十七年間，因違反槍砲彈藥
    刀械管制條例案件，經法院判處有期徒刑五月確定。嗣經撤銷前案之緩刑宣告，
    二罪接續執行，於八十九年二月十三日執行完畢，有台灣彰化地方法院檢署刑案
    資料查註紀錄表可憑。五年之內再犯本件有期徒刑以上之罪，係屬累犯，應依法
    加重其刑。查原審判決１、認被告自八十九年某日起至同年七月二十七日二十一
    時止，以針筒注射之方式，施用海洛因二次；並連續施用甲基安非他命三次。認
    定被告犯罪時間不明確，施用之次數亦有誤。２、扣案之針筒非專供施海洛因所
    用，原審依毒品危害防制條例十八條第一項前段規定沒收，適用法條未洽。上訴
    意旨，指摘原審判決量刑過重，雖無理由，惟原審判決既有上開瑕疵，自應由本
    院將之撤銷，自為判決。爰審酌被告犯罪之動機、目的、方法、手段、智識程度
    、所生危害，其前有多次犯罪記錄，品行不佳，又經戒毒處分，猶未矯其吸毒惡
    習，及其犯後已坦認犯行等一切情狀，分別量處如主文所示之刑，並定其應執行
    之刑，以示懲儆。扣案之注射針筒及殘渣袋，為被告所有，供其犯罪所用之物，
    業據供述在卷，應依刑法第三十八條第一項第二款規定沒收。塑膠袋內殘留之甲
    基安非他命為第二級毒品，應依毒品危害防制條例第十八條第一項前段規定宣告
    沒收銷燬。
三、據上論斷，應依刑事訴訟法第三百六十九條第一項前段、第三百六十四條、第二
    百九十九條第一項前段，毒品危害防制條例第十條第一項、第二項、第十八條第
    一項前段，刑法第十一條前段、第五十六條、第四十七條、第三十八條第一項第
    二款、第五十一條第五款，判決如主文。
本案經檢察官甲○○到庭執行職務。
中      華      民      國    九  十      年     二       月   二十一   日
                              臺灣高等法院臺中分院刑事第九庭
                                    審判長法  官  陳  筱  珮
      法  官  康  應  龍
                                          法  官  趙  春  碧
右正本證明與原本無異。
施用第一級毒品部分得上訴。
施用第二級毒品部分不得上訴。
如不服本判決應於收受送達後十日內向本院提出上訴書狀，其未敘述上訴之理由者並
得於提起上訴後十日內向本院補提理由書（均須按他造當事人之人數附繕本）。
                                         書記官  陳  文  琴
中      華      民      國    九  十      年     二       月   二十三   日
                                                                        Ｋ


司法院資訊處製作；財團法人民間司法改革基金會備份。
